# 请教陈版建筑与地产行业内部交易抵消

提问人：sdtianjh 时间：2013-11-10 20:59:08
陈版：某地产公司子公司为建筑公司，建筑公司为地产公司提供建筑劳务，请问地产公司编制合并报表时要否把地产公司存货中包含的内部交易利润抵消？笔者主要不清楚如何确定地产公司存货中包含的内部交易利润？谢谢陈版主！

回答人：chenyiwei
本案例中建筑公司向房地产公司提供建造劳务属于内部交易，在房地产公司合并报表层面应抵销相关的收入和成本。在抵销的基础上，站在合并报表层面，考虑根据《企业会计准则解释第 3 号》第六条的规定，合并集团应按照建造合同还是销售商品模式确认房地产收入。但此时即使合并报表层面仍可按照建造合同模式确认收入，也是代表合并集团向业主提供建造合同劳务的收入，与子公司向母公司提供的内部劳务收入的含义不同。